臺灣臺中地方法院刑事判決
110年度交易字第1851號
公  訴  人  臺灣臺中地方檢察署檢察官
被      告  卓金水


上列被告因公共危險案件，經檢察官提起公訴（110年度速偵字
第4675號），被告於準備程序中，就被訴事實為有罪之陳述，本
院行簡式審判程序，判決如下：
    主    文
卓金水駕駛動力交通工具而吐氣所含酒精濃度達每公升零點二五
毫克以上，累犯，處有期徒刑柒月。
    犯罪事實及理由
一、本案犯罪事實及證據，除補充「被告卓金水於本院準備程序
    及審理時之自白」、台中市清水分局梧棲分駐所110報案紀
    錄單（速偵卷第51頁）作為證據外，其餘均引用檢察官起訴
    書之記載（如附件）。
二、論罪科刑：
　㈠被告卓金水行為後，刑法第185條之3第1項於民國111年1月28
    日修正公布，並於同年月30日施行。修正前刑法第185條之3
    第1項規定：「駕駛動力交通工具而有下列情形之一者，處2
    年以下有期徒刑，得併科20萬元以下罰金：一、吐氣所含酒
    精濃度達每公升零點二五毫克或血液中酒精濃度達百分之零
    點零五以上。二、有前款以外之其他情事足認服用酒類或其
    他相類之物，致不能安全駕駛。三、服用毒品、麻醉藥品或
    其他相類之物，致不能安全駕駛。」修正後該條項則規定：
    「駕駛動力交通工具而有下列情形之一者，處3年以下有期
    徒刑，得併科30萬元以下罰金：一、吐氣所含酒精濃度達每
    公升零點二五毫克或血液中酒精濃度達百分之零點零五以上
    。二、有前款以外之其他情事足認服用酒類或其他相類之物
    ，致不能安全駕駛。三、服用毒品、麻醉藥品或其他相類之
    物，致不能安全駕駛。」經比較新舊法結果，修正後之規定
    提高法定刑上限，並未較有利於被告，依刑法第2條第1項前
    段規定，自應適用被告行為時法即修正前刑法第185條之3第
    1項第1款之規定論處。
  ㈡核被告所為，係犯修正前刑法第185條之3第1項第1款之駕駛
    動力交通工具而吐氣所含酒精濃度達每公升0.25毫克以上之
    罪。
  ㈢被告前因公共危險案件，經本院以108年度沙交簡字第425號
    判決判處有期徒刑6月、併科罰金新臺幣3萬元確定，其中有
    期徒刑部分，於「108年8月21日」易科罰金執行完畢，有臺
    灣高等法院被告前案紀錄表在卷可稽；其於受徒刑之執行完
    畢，5年以內故意再犯本件有期徒刑以上之罪，為累犯，並
    依司法院釋字第775號解釋意旨，衡量其未因前案經徒刑執
    行完畢後產生警惕作用，顯見其刑罰反應力薄弱，且依本案
    犯罪情節及被告所侵害之法益，予以加重最低本刑亦無罪刑
    不相當之情事，應依刑法第47條第1項之規定加重其刑。　
  ㈣爰以行為人之責任為基礎，審酌被告於本案案發前，已有多
    次公共危險前科（不包含上開累犯部分），且於本案中服用
    酒類後吐氣所含酒精濃度達每公升1.22毫克，又其明知酒精
    成分對人之意識能力具有影響，酒後駕車對一般道路往來之
    公眾皆具有高度危險性，卻未恪遵法令，漠視自己及公眾之
    交通安全，於飲酒後精神狀態已受相當影響下，仍駕車上路
    之犯罪手段、所生危險，實不需寬待；惟考量被告犯後坦承
    犯行，態度良好；兼衡其自述之教育程度、職業、家庭經濟
    狀況等一切情狀（本院卷第36頁），量處如主文所示之刑，
    以示懲儆。
據上論斷，應依刑事訴訟法第273條之1第1項、第299條第1項前
段、第310條之2、第454條第2項，判決如主文。
本案經檢察官陳文一提起公訴，經檢察官王宜璇到庭執行職務。
中    華    民    國    111    年    2    月    16    日
                  刑事第十二庭  法  官  黃震岳
以上正本證明與原本無異。
如不服本判決應於收受判決後20日內向本院提出上訴書狀，並應
敘述具體理由；其未敘述上訴理由者，應於上訴期間屆滿後20日
內向本院補提理由書( 均須按他造當事人之人數附繕本) 「切勿
逕送上級法院」。
                                書記官  黃俞婷
中    華    民    國    111    年    2    月    16    日
　　　　　　　　　　　　　　　　
附錄本判決論罪之法條：
修正前中華民國刑法第185條之3
駕駛動力交通工具而有下列情形之一者，處2年以下有期徒刑，
得併科20萬元以下罰金：
一、吐氣所含酒精濃度達每公升零點二五毫克或血液中酒精濃度
    達百分之零點零五以上。
二、有前款以外之其他情事足認服用酒類或其他相類之物，致不
    能安全駕駛。
三、服用毒品、麻醉藥品或其他相類之物，致不能安全駕駛。
因而致人於死者，處3年以上10年以下有期徒刑；致重傷者，處1
年以上7年以下有期徒刑。
曾犯本條或陸海空軍刑法第54條之罪，經有罪判決確定或經緩起
訴處分確定，於五年內再犯第1項之罪因而致人於死者，處無期
徒刑或5年以上有期徒刑；致重傷者，處3年以上10年以下有期徒
刑。

附件：
臺灣臺中地方檢察署檢察官起訴書
                                   110年度速偵字第4675號
    被     告  卓金水   男  66歲（民國00年0月0日生）                         住臺中市○○區○○路0段000○0號
　　                    國民身分證統一編號：Z000000000號
上列被告因公共危險案件，業經偵查終結，認為應提起公訴，茲
敘述犯罪事實及證據並所犯法條如下：
　　　　犯罪事實
一、卓金水前有4次公共危險犯行，最末次，於民國108年間，因
    公共危險案件，經法院判處有期徒刑6月、併科罰金新臺幣3
    萬元確定，徒刑部分於108年8月21日易科罰金執行完畢。詎
    仍不知悔改，自110年11月27日晚間6時許起至同日晚間7時
    許止，在其位於臺中市○○區○○路0段000○0號之住處內，飲用
    高粱酒後，迄至同日晚間9時33分前某時許，其吐氣所含酒
    精濃度仍達每公升0.25毫克以上，竟不顧大眾通行之安全，駕
    駛車牌號碼00-0000號自用小客貨車離開。嗣於同日晚間9時
    33分許，行經臺中市梧棲區臺灣大道9段與臨港路4段交岔路
    口時，因不勝酒力而將車停在道路中線車道上，經執行巡邏
    勤務之員警察覺有異而予以盤查，發現其渾身酒味且言語模
    糊不清，遂在上址對其施以吐氣式酒精濃度測試，於同日晚
    間9時57分許，測得其吐氣中所含酒精濃度值為每公升1.22
    毫克，而查獲上情。
二、案經臺中市政府警察局清水分局報告偵辦。
　　　　證據並所犯法條
一、上開犯罪事實，業據被告卓金水於警詢、本署偵查中自白不
    諱，且有員警職務報告、臺中市政府警察局清水分局當事人
    酒精測定紀錄表、呼氣酒精測試器檢定合格證書、車輛詳細
    資料報表各1份及臺中市政府警察局舉發違反道路交通管理
    事件通知單2份等在卷可稽。足認被告之自白與事實相符，
    其犯嫌堪以認定。
二、核被告所為，係犯刑法第185條之3第1項第1款之公共危險罪
    嫌。被告前曾受有期徒刑之執行完畢，有本署刑案資料查註紀
    錄表在卷可稽，其於5年內故意再犯本件有期徒刑以上之罪，
    為累犯，請依刑法第47條第1項規定加重其刑。
三、依刑事訴訟法第251條第1項提起公訴。
　　此　致
臺灣臺中地方法院
中　　華　　民　　國　 110　　年　　12　　月　　 6　　日
                              檢  察  官　陳文一
本件正本證明與原本無異
中　　華　　民　　國　 110　　年　　12　　月　　11　　日
                              書  記  官  楊雅君